【裁判字號】    95,抗,121
【裁判日期】    950718
【裁判案由】    本票裁定
【裁判全文】
臺灣板橋地方法院民事裁定               95年度抗字第121號
抗  告  人  乙○○
相  對  人  台北富邦商業銀行股份有限公司
法定代理人  甲○○
上列當事人間本票裁定事件，抗告人對於中華民國95年5 月30日
本院95年度票字第6974號裁定提起抗告，裁定如下：
    主  文
抗告駁回。
抗告程序費用由抗告人負擔。
    理  由
一、按本票執票人，依票據法第123 條規定，聲請法院裁定許可
    對發票人強制執行，係屬非訟事件，此項聲請之裁定及抗告
    法院之裁定，僅依非訟事件程序，以審查強制執行許可與否
    ，並無確定實體上法律關係存否之效力，如發票人就票據債
    務之存否有爭執時，應由發票人提起確認之訴，以資解決（
    最高法院57年台抗字第76號判例意旨參照）。
二、本件相對人執有抗告人於民國94年2 月16日所簽發，以臺北
    縣中和市為付款地，到期日為95年1 月22日，票面金額新臺
    幣（下同）20萬元，並免除作成拒絕證書之本票1 紙，於到
    期日提示後，未獲全部付款，抗告人迄今尚積欠相對人144,
    689 元及自95年1 月22日起至清償日止，按年息百分之12.3
    計算之利息之事實，業據相對人提出卷附本票為證，是相對
    人聲請就該本票其中上開金額部分准予裁定強制執行，原審
    予以准許，於法即無不合。抗告意旨雖稱：抗告人已於95年
    3 月21日、95年5 月8 日依據銀行公會消費者債務協商機制
    規定，向最大債權人台新商業銀行提出協商，已於95年6 月
    9 日獲准受理，如抗告人依協議條件履行完畢，希抗告人依
    協議之意拋棄債務人尚未清償之本金、利息債權等語，然相
    對人是否同意與抗告人進行債務協商，係相對人之權利，抗
    告意旨所稱，並無解於本件抗告人應負之票據責任，縱兩造
    將來協商成立，相對人願意免除抗告人之部分債務，此亦屬
    實體上之問題，如有爭執，應由抗告人另行提起訴訟，以資
    解決，尚非本件非訟程序所得加以審究，抗告意旨求為廢棄
    原裁定，為無理由，應予駁回。
三、據上論結，本件抗告為無理由，應依非訟事件法第21條第2
    項、第46條，民事訴訟法第495條之1第1項、第449條第1 項
    、第95條、第78條，裁定如主文。
中    華    民    國    95    年    7     月    18    日
                 民事第三庭   審判長法  官  陳映如
                                    法  官  周舒雁
                                    法  官  吳佳穎
正本係照原本作成。
如不服本裁定，僅得於收受本裁定正本送達後10日內，以適用法
規顯有錯誤為理由，向本院提出再抗告狀，（須附繕本一份及繳
納再抗告裁判費新台幣1,000 元），經本院許可後始可再抗告。
中    華    民    國    95    年    7     月    18    日
                                    書記官  黃美雲


司法院資訊處製作；財團法人民間司法改革基金會備份。
